Inventaris van het archief van het geslacht Asser, (1610) 1797-1940
Nationaal Archief, Den Haag
Duitsland, wetgeving internationaal privaatrecht 262
Echtscheidingswetten 76 77
Economie, schip 66
Edinburgh, universiteit 396
Eegen, gebrs. Van-, (rederij) 66
Eems, aanspraken op bevaring 218
Egypte, politieke situatie 1884 212
Eltzbacher & Co., rederij 68
Engeland, borgtochten van Japan 1905 307
Engeland, geschil met Frankrijk inzake vlagvoering Moscaatse dhows 306
Engeland, kandidaatsexamens rechten 422
Engeland, vordering op Venezuela 1904 305
Engeland, wet op de vennootschap 1865 353
Erfrecht 77
European Bank 78
Faillissementsrecht 76 77 363
Faillissementswet, wijziging 1902 363
Finland, legerhervorming 1900 219
Finley, Adamson & Finley, kantoor 65
Frankfurter Zeitung 200
Frankrijk, Académie des Sciences Morales et Politiques 169
Frankrijk, borgtochten van Japan 1905 307
Frankrijk, commissie van internationaal privaatrecht 269
Frankrijk, echtscheidingsrecht 275
Frankrijk, eedsaflegging van buitenlanders 275
Frankrijk, erfrecht van vreemdelingen 208
Frankrijk, juli-monarchie 1830-1848 155
Frankrijk, oorlogsschip in Nederland 1884 212
Frankrijk, rogatoire commissies 275
Frankrijk, verdrag met België inzake Congovrijstaat 216
Frankrijk, verdrag met België inzake wederzijdse uitvoerbaarheid burgerlijke vonnissen 209
Frankrijk, verdrag met Zwitserland inzake idem 209
Frankrijk, vlagvoering dhows uit Moscate 306
Frankrijk, voogdijrecht 275
Frankrijk, vordering op Chili 1905 308
Frankrijk, wetgeving internationaal privaatrecht 263
Geïllustreerd Zondagsblad 368
Geldleningen 193
Genève, conventie 1864 222 289
Geschiedbeoefening, theorie 163
Gevers Deynoot, W.T. 188
Gezanten, verplichting tot grondbelasting van vreemde-, 212
Gibraltar, echtscheidingsrecht voor Nederlanders 77
Grenadiers en Jagers 52
Grenadiers en Jagers, regiment 52
Grenslanderijen, bebouwing van-, 359
Grondbelasting voor gezantschappen 212
Groot, Hugo de-, standbeeld 61
Groot te Winkel, polder 101
Grootboek, rentebetaling l899 359
Den Haag, Groote Sociëteit 88
Den Haag, Tournooiveld 423
Den Haag, Vereeniging 88
Den Haag, Vredespaleis 301-303 365
Haarverzorging 1815 17
Haïti, havenblokkade 1883 211
Hamburg, Nederlandsche Vereeniging 358
Handelsrecht 111 118 179 193 203 352-356
Handelsrecht ter zee 203
Handelsvereeniging "Vervroegd Beursuur" 179
Harmonie, schip, aanvaring 76
Helena, schipbreuk 76
Hendrik van Mecklenburg, lid Raad van State 362
Hof van Assisen 7
Hoge Raad 40-43
Holland, gewest, tienden 14
Hollandsche Maatschappij voor Fraaije kunsten en wetenschappen 163
Hollandsche IJzeren Spoorweg-Maatschappij 412
Hongarije, wetgeving internationaal privaatrecht 263
Hooglandt en Riedtman, handelsvennootschap 45
Huwelijksgoederenrecht, internationaal 77
Inbeslagneming van schepen 359
Institut de Droit International 287
Institut International d'Etudes pour la Paix 329
Institut International de I'Art 303
Internationaal handelsrecht 118 161 205 206
Internationaal privaatrecht 141 146 161 192 200 207 208 209 212
Internationaal prijzenhof 201 321
Internationaal Spoorwegrecht 152 182
Internationaal zeerechtcomité 245
International L' 76
Internationale feestelijke studentenbijeenkomst 1913 332
Internationale Letterkundige Vereniging 184
Internationale Vereeniging ter bevordering van sociale wetenschappen 177 178
Israëlitisch Familienblatt 407
Italië, aardbeving 1905 63
Italië, arbitrageverdrag met Argentinië 310
Italië, arbitrageverdrag met Mexico 310
Italië, constitutioneel recht 156
Italië, invloed van het Vaticaan op de Staat 156
Italië, verdrag met Nederland inzake wederzijdse uitvoerbaarheid van burgerlijke vonnissen. 1873. 209
Italië, verzekeringsmonopolie 98
Italië, vordering op Venezuela 304
Italië, wetgeving internationaal privaatrecht 263
Ivo, decretalenverzameling van-, 115
Japan, borgtochten voor afgestane terreinen, 1905 307
Japan, internationale rechtsgeleerdheid 207
Javasche bank 93
Joden, burgerrecht 1796 1 417
Journal de Bruxelles 20
Journal des Tribuneaux 192
Keulen, Central-Comité zur Pflege im Felde verwundeter Krieger 63
Kiesrecht, 1880-1887 168-171 173-175
Kiesverenigingen, liberale 173 174 384 389
Kleef, spoorwegverbinding met Zevenaar 86 87
Koloniale en Uitvoerhandelstentoonstelling 1883 386
Koninklijke Siamese Spoorwegmaatschappij 89
Koninklijke West-Indische Maildienst 359
Labouchère, Oyens & Co's Bank 336
Leander, schip 76
Leo Flanders, Verzekeringsmaatschappij (Brussel) 45
Leopold II, nalatenschap 91
Levensverzekeringsuitkering na zelfmoord 72
Lezart, schip 76
Limburg en de Duitse Bond 186
Linksrheinische Eisenbahngesellschaft 86 87
Lloyd's List 94
Londen, conferentie 1831 28
Londen, schoolbestuur 419
Loterijwet 1903 359
Luxemburg en de Duitse Bond 186
Lijnden van Sandenburg, kabinetsformatie 1879 385
Maatschappij tot Exploitatie van Staatsspoorwegen 80 99
Macassar-olie 17
Magazijn van het Handelsregt 69 197
Mannesmann, firma-, 96
Marokko, vestiging van Mannesmann 96
Matgay-lnsma 76
Merkenwetgeving 1912 359
Meyer & Co (Bremen), firma-, 65
Mexico, arbitrageverdrag met Italië 310
Mexico, deelname Vredesconferentie 1899 289
Mexico, geschil met de Verenigde Staten inzake pieus fonds Californië, 1902 298-300
Minerva, algemeen studentenweekblad 332
Mortgage Insurance Company Ltd. 76
Moscate, vlagvoering dhows 306
Mouette, oorlogsschip 212
Naamloze Vennootschap 188
Nationaal Gedenkteken 1813 61
Nationale Levensverzekeringsmaatschappij 109
Nationaliteit van schepen 145
Nationalzeitung 96
Neckar, sleepvaart 242
Nederlanderschap, wetgeving 194 359
Nederlands-lndië, aanhouding kapitein Engels schip 1896 217
Nederlands-Indië, geldhandel 426
Nederlands-Indië, neutraliteitspolitiek tijdens Russisch-Japanse Oorlog 366
Nederlands-Indië, Regeringsreglement 1911 359
Nederlands-Indië, territoriale wateren 212
Nederlandsch-Belgische Commissie inzake economische vraagstukken 225
Nederlandsch Indische Handelsbank 65
Nederlandsch Indische Zee- en Brandassurantie Maatschappij 70
Nederlandsch-lsraëlitisch Nieuws- en Advertentieblad 30
Nederlandsche Bank 102-107
Nederlandsche Centraalspoorwegmaatschappij 99
Nederlandsche Juristen-Vereeniging 180 181
Nederlandsche Maatschappij van Kunstmatige Oesterteeld 108
Nederlandsche Rijnspoorwegmaatschappij 86 87 99 412 434
Nederlandsche Trust-Maatschappij 88 108
Nederlandsche Vereeniging voor Zeerecht 247
Nederlandsche Zuid-Afrikaansche Spoorwegmaatschappij 91
Nederlandsche Zuid-Ooster Spoorwegwegmaatschappij 80
Nieuw-Guinea, conferentie inzake-, 1885 214
Nieuwe Courant, De-, 190 198 199 423
Nieuwe Rotterdamsche Courant 185 188 190 197 218
Nieuwer Amstel, politieverordening inzake scheepvaart 359
Nieuws van den Dag 115
Nieuwsblad voor Israëlieten 416
Nobelstichting, kalender 1912 404
Noord-Holland, grondbelasting 101
Noord-Holland, provinciale staten 390-392
Noord-Holland, wegenreglementering 1891-1892 390
Noordzeevisserij, toezicht 210
Noorwegen, verdrag met Nederland inzake handel en scheepvaart 359
Noorwegen, wetgeving internationaal privaatrecht 263
Norwich Union 76
Nouvelle Revue 190
Nova Zembla, schip, aanvaring 1891 76
Obligaties, rechten m.b.t. 117
Octrooirecht 424
Oesterteelt 108
Onrechtmatige daad 359
Oorlogsbelasting 1816 18
Oorlogsrecht 322 323
Oorlogsverklaring door de Kroon 176
Oost-lndische Compagnie, aandelenhandel 429
Oostenrijk, wetgeving internationaal privaatrecht 263
Opiumconferentie 1912 227
Oranje-Vrijstaat 218 359
Ouderkerk aan de Amstel, schip 69
Ouder-Amstel, politieverordening inzake scheepvaart 359
Panama-kanaal, tollen 311
Permanent hof van Arbitrage 159 286
Picard & Co., J.-, (cultuurmaatschappij) 78
Pleitcolleges 119
Polderwaart 101
Portugal, invoer van springstof in de koloniën 90
Procesrecht, schorsingen 76
Propria Cures 119
Pruissen, wet op de Aktiengesellschaft 1843 353
Raad van State, bibliotheek 370
Raad van State, brandbestrijding 370
Raad van State, geschillen van bestuur 367
Rabien & Stadtlander, firma 76
Rechtbanken van koophandel 10
Rechtbanken Tweede Klasse, personeelsuitbreiding 359
Rechtskracht wetten en besluiten 359
Rechtsgeleerd Magazijn 190
Rechtspraak, taalgebruik 427
Restaurador, oorlogsschip 221
Rhein, schip 65
Rode Kruis-conventie 222
Rode Kruis, hospitaalschepen 350
Roemenië, Akademie (voor Wetenschappen) 166
Rottschildt, firma 78 408
Rotterdam, rechtbank 191
Rusland, geschil met de Verenigde Staten inzake robbenvangst Beringstraat 291-295
Russisch-Japansche Oorlog 93 366
Rijn, tollen 185
Rijnvaart, wetten tot 1888 241
Rijkspostspaarbank, wetswijziging 1911 359
Rijnvaartcommissie, rechterlijke bevoegdheid 361
Saint Louis (V.S.) Congres van advocaten 1904 183
Servië, echtscheidingsrecht voor Nederlanders 77
Shipping gazette 94
Siam, spoorwegen 89
Siam, technische hulp door Nederland 220
Sicilië, nederlands consulaat, 1814 8
Sigarenfabriek "De Morgenster" 65
Società Internazionale per la Pace 325
Soerabaya, droogdokmaatschappij 359
Spaans schip, beslaglegging door Nederland, 1888 212
Spanje, wetgeving internationaal privaatrecht 263
Spoorweg dienstregeling 1871 412
Spoorwegen, wettelijke aansprakelijkheid 152
Spoorwegkaartjes, 1886 231
Spoorwegkaartjes, 1894, 1895 244
Spoorwegstaking 1903 359
Staatsbankroet, rechtsimplicaties 146
Staatscommissie tot herziening der Wetboeken, 1827 20 24
Staatslening 1845 408
Stephanoti, stoomschip 65
Sumatra, stoomschip 70
Suriname, grensgeschil met Frans Guyana 215
Telefoonkabels, bescherming onderzeese 349
Telefoonwetgeving, 1894-1913 360
Telegraaf, De-, (t.s.) 190
Temps, Le-, (t.s.) 330
Themis (t.s.) 187
Thorbecke, J.R., standbeeld 61
Thudeau & Guerin, kantoor 76
Tienden, afschaffing 359
Tractatenrecht en constitutie 359
Triëst, verzekeringsmaatschappij 76
Turkije, delegatie Vredesconferentie 1899 290
Turkije, privaatrechtelijke belangen van onderdanen in Nederland 380
Tweede Associatie der Zee-assurantie 68
Tweede Assurantiecompagnie tegen zeeschade 32
Uithoorn, politieverordening inzake scheepvaart 359
Union Pacific 76
United Dutch Oyster Company 108
Utrecht, telefoonaansluiting 360
Venezuela, aanhouding oorlogsschip in Curaçsao, 1903 221
Venezuela, schuld aan Duitsland, Engeland en Italië 305
Venezuela, wetgeving internationaal privaatrecht 263
Verdragen inzake internationaal privaatrecht met Nederland 265
Verenigde Staten, afschaffing slavernij 382
Verenigde Staten, geschil met Mexico inzake pieus fonds Californië, 1902 298-300
Verenigde Staten, geschil met Rusland inzake robbenvangst Beringstraat 291-295
Verenigde Staten en internationaal recht 157
Verenigde Staten, rassendiscriminatie 428
Verenigde Staten, stemrecht 428
Verzekeringen van personen 195
Verzekeringen van schepen 32 45 65-68 70 76 94 359
Vie Internationale, La (t.s.) 190
Vigemus Concordia, gezelschap 432
Vleeswaren, wering ongezonde 359
Volkerenbond, voorstel 1908 330
Volksgezondheid 1913 359
Voogdijrecht bij echtscheiding 77
Volkerenrecht 201
Vrede door Recht, vereniging 334
Vredesconferentie, derde 333
Vrouwenkiesrecht 394
Vrijzinnige Kiezers-Vereeniging, 1850 30
Waterloo, slag bij-, 15
Weduwen en Wezenfonds, beheersregelen 1909 359
Weekblad van het Recht 180 187 191
Wereldtentoonstelling 1904 183
Wereldtentoonstelling 1910 223
Werff, firma N. van der-, 70
Wetboek van Burgerlijke Rechtsvordering, ontwerp 1898 378
Wetboek van Koophandel, ontwerp 1810 5
Wetboek van Koophandel, ontwerp 1880-1890 352-356
Wetboek van Koophandel, ontwerp 1910 369
Wetboek van Strafrecht, ontwerp 1827 20
Wetboek van Strafrecht, wijziging 1903 359
Wetboek van de Regterlijke Magt 1818 10
Wetgevende macht 196
Wetsafkondigingen 359
Wilhelmina, koningin, bijwoning vergadering Raad van State 362
Wilhelmina, koningin, miskraam 1902 420
Wilhelmina, koningin, troonsbestijging 1898 393
Wilhelmina, koningin, voorlichting over buitenlandse politiek 224
Wilkens & Co., firma 37
Willem III, koning, 25-jarig jubileum 413
Wisselrecht 33
Witte Kruis, Noordhollandse Vereeniging Het-, 83
Wijnanda Lucretia, schip 37
IJmuiden, politiereglement vissershaven 359
Zandvoort, passage 74
Zandvoort, wegenonderhoud 1890 85
Zee-assurantie 32 45 65-68 70 76 94 359
Zeebrieven, wet 1910 359
Zee-oorlogsrecht 289
Zeerecht 71 76 145 212
Zeerecht in oorlogstijd 250 324 369
Zeeschepen, hulp en bijstand aan-, 71
Zevenaar, spoorverbinding met Kleef 86 87
Zionisme 97
Zuid-Afrika, spoorwegen 91
Zuid-Afrika, springstoffabrikage 90
Zuidafrikaansche fabriek van ontplofbare stoffen 90
Zweden, orde van de Poolster 399
Zweden, wetgeving internationaal privaatrecht 264
Zwin, betwisting schorren tussen Nederland en België 76
Zwitserland, spoorwegwetten 234
Zwitserland, transportreglementen 234
Zwitserland, verdrag met Nederland inzake overneming van onderdanen 359
Zwitserland, verdrag met Frankrijk inzake de wederzijdse uitvoerbaarheid van buitenlandse burgerlijke vonnissen 209
Zwitserland, wetgeving internationaal privaatrecht 264
Zwolle, gasfabricage 79
Beschrijving van de series en archiefbestanddelen
- PAPIEREN VAN MOSES SAMUEL ASSER (1754-1825), I
  - Tekst van een redevoering, gehouden door Asser, voorzitter van de Joodse Nieuwe Gemeente te Amsterdam ter gelegenheid van de eenjarige herdenking van het decreet van de Nationale Vergadering op de toekenning van het burgerrecht aan de Joden., 2 september 1797.; 1; Gedrukt; 1 stuk
  - Staten van honoraria, ontvangen door het advocatenkantoor Asser., 1797, 1805-1810.; 2; 1 omslag
  - Ingekomen anonieme verklaring van een inwoner van Demerary over zijn belevenissen tijdens een door hem gevoerd rechtsgeding om een vordering op Kandal., Z.j. (ca. 1805).; 3; 1 stuk
  - "Publicatie van de Hoogmogenden, houdende een generale ordonnantie op de invordering der middelen te lande" betreffende de gerechtelijke inbeslagname van goederen., 1806.; 4; Gedrukt; 1 deel
  - Ingekomen brief van Gijsbert Karel van Hogendorp, houdende terugzending van het door Asser samengestelde ontwerp-wetboek van Koophandel., 21 augustus 1810.; 5; 1 stuk
  - Ingekomen brieven van zijn zoon Tobias Asser en D.C. van der Meulen., 1810, 1821.; 6; 2 stukken
  - Ingekomen brieven van de president van het hof van Assisen, houdende oproepen aan Asser om als gezworene te compareren., 15 mei, 19 juli 1812.; 7; 2 stukken
  - Kwitantie, uitgeschreven door het advocatenkantoor Asser aan Joseph d' Antonio Santero voor de opstelling van een rekest om aanstelling tot Nederlands consul in Sicilië, met onderhandse akte, houdende een overeenkomst van deze zakenman met Cyrus Alexander Friso tot het aangaan van een compagnonschap., 6 mei, 7 december 1814.; 8; 2 stukken
  - Stukken betreffende de verkoop van elf dertigste gedeelte van de plantage Berlyn's Welvaaren in Essequebo, toekomende aan Cheila Tobie, door Asser aan de overige erfgenamen van de plantage., 1814-1815.; 9; 1 omslag
  - Ingekomen brief van A. van Gennep, houdende een uitnodiging om voor de commissie tot het ontwerp-wetboek voor de Regterlijke Magt een verhandeling te houden over de rechtbanken van koophandel., 16 februari 1818.; 10; 1 stuk
  - "Mijne biographie", door Asser geschreven voor zijn kleinkinderen. Z.j., (na 1820).; 11; 1 band
- PAPIEREN VAN CAREL ASSER (1780-1836) EN ROSA LEVENT (1782-1853), II
  - CAREL ASSER, A
    - Briefwisseling met:, Tobias Asser, 13 november 1826; H.C. Cras, 8 juli 1799; prins Frederik der Nederlanden, 14 mei 1823; Kemper, 28 april 1823; F.C. van Maanen, 15 april 1817; D. Nagel-Schäfer, 8 mei 1837; L. Robert, 26 januari 1832.; 1799-1837; 12; 1 omslag
    - Ingekomen brieven van zijn vrouw Rosa Levent en zijn schoonvader L. Levent., September 1800- februari 1801 en z.j.; 13; 1 pak
    - Concept van een rapport aan de inspecteur, belast met het beheer van de Domeinen, houdende advies over de tienden van het voormalige gewest Holland, met begeleidbrief., December 1812.; 14; 2 stukken
    - Buitengewone Nederlandsche Staatscourant, houdende berichten over de Slag bij Waterloo., 20, 21 juni 1815.; 15; 2 stukken
    - Concept-rapport van Asser, referendaris bij het ministerie van Justitie, aan de minister over een wetsontwerp op de bijzondere schulden van de gemeente Amsterdam., September 1815.; 16; 1 stuk
    - Ingekomen prospectussen van C.F. Schmidt, voorzitter van het bureau van Inlandsche Kunst-vlijt, houdende aanbeveling van Macassar-olie voor haarverzorging en van door hem te verhandelen waren., 1815.; 17; Gedrukt; 1 deeltje en 1 stuk
    - Ingekomen aanslagformulier van de oorlogsbelasting over het jaar 1815. Gekwiteerd., Januari 1816.; 18; 1 stuk
    - Ingekomen brief bij Asser, referendaris bij het ministerie van Justitie, van L. Desaugier, consul-generaal van Frankrijk, over de nagelaten papieren van De Mussey., 11 december 1826.; 19; 1 stuk
    - Concept van een ingezonden artikel door Asser, lid van de Staatscommissie tot herziening der Wetboeken, aan de Journal de Bruxelles, naar aanleiding van een kommentaar van het tijdschrift Le Belge op de samenstelling van het Wetboek van Strafrecht., 11 juni 1827.; 20; 1 stuk
    - Tekst van een redevoering, gehouden bij de inwijding van het gebouw van de Verenigde Vrijmetselaarsloges in Amsterdam., Z.j.; 21; 1 omslag
    - Ingekomen prijslijst van het pensionaat van D.J. Berck en J.A. Lilleman op de Keizersgracht te Amsterdam., Z.j.; 22; 1 stuk
  - ROSA LEVENT, B
    - Ingekomen brieven van Carel Asser., Augustus 1800-maart 1801.; 23; 1 omslag
    - Ingekomen brief van het ministerie van Justitie, houdende de posthume uitreiking van de medaille ter herinnering aan de wetgeving aan haar man Carel Asser., 22 maart 1839.; 24; 1 stuk
    - Concept-rekest aan koning Willem I om verhoging van haar weduwenpensioen., 1839.; 25; 1 stuk
- PAPIEREN VAN TOBIAS ASSER (1783-1847), III
  - Ingekomen facturen bij T. Asser en G. Boaz, procureurs., 1813-1816.; 26; 4 stukken
  - Circulaire van de commissie van toezicht van de Nederlands-Israëlitische scholen binnen het synagogaal ressort van Amsterdam, gericht aan de onderwijzers der Nederlands-Israëlitische armenscholen, houdende dankzegging voor de huldiging van de commissie wegens haar 25-jarig bestaan., 26 november 1843.; 27; 1 stuk
    Asser had zitting in de Hoofdcommissie tot de Zaken der Israëlieten.
- PAPIEREN VAN LODEWIJK ASSER (1802-1893), IV
  - "Ode aan de conferentie te Londen", gedicht van Louis Asser, met afschrift., 1831.; 28; 2 stukken
  - Concept van een brief aan D. Donker Curtius naar aanleiding van onwaar gebleken berichten over de toekenning van de orde van de Nederlandse Leeuw aan Asser, met ingekomen antwoord van Donker Curtius., Mei 1849.; 29; 2 stukken
- PAPIEREN VAN EDUARD ISAAC ASSER (1809-1894), V
  - Nederlandsch-Israëlitisch Nieuws-en Advertentieblad, houdende aanbeveling van Israëlitische kandidaten op de lijst der Vrijzinnige Kiezers-Vereeniging., 1850.; 30; 1 stuk
    Asser was één der kandidaten.
  - Ingekomen brieven van M.H. Godefroy., 1861, 1872.; 31; 2 stukken
  - Memorie van Antwoord door Asser, procureur voor de Assurantiecompagnie tegen Zeeschade en de Tweede Maatschappij ter Assurantie tegen Zeeschade, in een proces in appèl tegen S. Piek te Oudshoorn terzake een vordering tot schadevergoeding wegens averij., 1863.; 32; Gedrukt; 1 stuk
- PAPIEREN VAN CAREL DANIEL ASSER (1813-1890), VI
  - "Stellingen over wisselrecht", behorende bij zijn proefschrift ter verkrijging van de doctorstitel in de rechten aan de universiteit van Leiden. Concept., Z.j. (ca. 1834).; 33; 1 stuk
  - Briefwisseling met:, G. van Alphen, 26 april 1835; M.L. van Ameringen, 4 oktober 1883;; A.P.Th. Eyssel, 30 juli 1887;; Fabius, 1835;; u J. Godefroy, 30 april 1883;; Godefroy, 1871-1879;; F.J. Houtman, 20 maart 1866;; W. Philips, 20 maart 1857;; J. Pinnes, 3 december 1876;; Spengler, 31 december 1852.; 1835-1887.; 34; 1 omslag
  - Ingekomen convocaat bij Asser, advocaat van Adriana van der Berg, houdende de vastgestelde procesdatum., 13 mei 1836.; 35; 1 stuk
  - Ingekomen convocaat voor een vergadering van de commissie, belast met het beheer van de stedelijke rentegevende eigendommen der stad Amsterdam., November 1852.; 36; 1 stuk
  - Dossier inzake pleidooien voor de firma Wilkens en Co., eiseres in een proces tegen de schipper W.H. de Jong en de reder A. Bruinis over de aansprakelijkheid voor een lading suiker, vervoerd op het schip de Wijnanda Lucretia., 1856-1868.; 37; 1 pak
  - Circulaire van Asser, raadsheer van het provinciaal gerechtshof van Noord-Holland, houdende aankondiging van de overname van zijn advocatenpraktijk door zijn zoon T.M.C. Asser., 26 april 1860.; 38; 1 stuk
  - Ingekomen oproep van de Raad van Toezicht van Advocaten aan Asser om voor een commissie te verschijnen., 13 juni 1876.; 39; 1 stuk
  - Stukken betreffende de kandidatuur van Asser naar een plaats in de strafkamer van de Hoge Raad., Juni 1876.; 40; 1 omslag
  - Concepten van advertenties naar aanleiding van zijn benoeming tot lid van de Hoge Raad, opgesteld door zijn zoon T.M.C. Asser., Z.j. (december 1877).; 41; 2 stukken
  - Aantekeningen van Asser, lid van de Hoge Raad, gemaakt naar aanleiding van de aldaar aanhangige processen in de strafkamer en de civiele kamer., 1882, 1883.; 42; 1 deeltje
  - Brieven van Asser, lid van de Hoge Raad, aan medeleden, met ingekomen convocaties en aantekeningen., 1883, 1889 en z.j.; 43; 1 omslag
  - Ingekomen rekesten van Nathan Herman de Beer, met bijlagen., 1883-1886.; 44; 4 stukken
  - Dossier inzake pleidooien voor de handelsvennootschap Hooglandt en Riedtman, eiseres in een proces tegen de verzekeringsmaatschappij Leo Flanders in Brussel wegens een vordering tot schadevergoeding over het verzekerde schip Bertha., 1889.; 45; 1 omslag
  - Lijst van personen, die met Asser hebben gecorrespondeerd., Z.j.; 46; 1 stuk
  - Ingekomen brief van Van Reeden, houdende verzoek aan het gemeenteraadslid Asser om zitting te nemen in een stembuscommissie., Z.j.; 47; 1 stuk
  - Concept van "Das niederländische Gesetzbuch über Civilprozesforderung", door Asser, advocaat in Amsterdam., Z.j.; 48; 1 omslag
  - Krante- en tijdschriftartikelen over zijn overlijden en begrafenis., Maart 1890.; 49; 3 stukken
- PAPIEREN VAN TOBIAS MICHAEL CAREL ASSER (1838-1913), VII
  - ALGEMEEN, A
    - Briefwisseling., 1856-1913.; 50-60; 11 omslagen
      - Met zijn zoon Carel Daniël Asser. Januari-maart 1910., 50
      - L. Asser, 28 maart 1896, A. Baar, 22 mei 1903; Bachiene, 1874, 1875; W.H. de Beaufort, 1897-1909; F. Beichmann, 9 april 1906; E. Bertuil, z.j.; Bianchi, z.j.; H.J. Biederlack, 21 juli 1894; A. Boelens, 26 juni 1913; Ch. Boissevain, 1911; J. Boot, 29 mei 1880; J. Braackensieck, september 1881; Brinkman, 7 juli 1908; E. Bruza, 1880; G.L. Buzzati, z.j.; F. van Bylandt, 8 maart 1902.; 51
      - The college of political sciences, z.j., Commissie tot regeling van het 75-jarig bestaan van het Regiment Grenadiers en Jagers, 28 juni 1904; F.B. Coninck Liefsting, 1871, 1887; G.W. Cortvander Linden, 20 maart 1912; A. Couvreur, 1872-1875; C. Descamps, 27 april 1898 en z.j.; L.W. van der Does de Willebois, 23 september 1892; J. Domela Nieuwenhuis, 14 maart 1867; L. Drucker, 16 augustus 1874; D. van Eck, 5 februari 1871; E. Ehrstroem, 4 juli 1900; S. E.W. van Eysinga, 8 juli 1913; D.D. Field, 22 september 1873; L. Gericke, 28 juni 1885.; 52
      - Met M.H. Godefroy, 1856-1876., 53
      - H. Goeman Borgesius, 17 juni 1901, A. van der Goes, 15 april 1901; D. van Hall, 28 maart 1901; H.L. Hammarskjöld, 1904, 1908; F.A. Hartsen, 28 mei 1869; J. Havelaar, 6 oktober 1890; J. Heemskerk Bz. 1869, 1870; D.J. Hill, 3 juni 1908; J.E. Holland, 20 november 1899; T. Hollijman-Heemskerk, 2 april 1905; J.W. Hora Siccama, z.j.; A.F.W. Idenburg, 26 oktober 1904; Idsinga, 14 juni 1908; J. Israël, z.j.; 54